臺灣彰化地方法院刑事判決　　　　 　 　96年度訴字第1795號
公　訴　人　臺灣彰化地方法院檢察署檢察官
被　　　告　甲○○
上列被告因違反毒品危害防制條例案件，經檢察官提起公訴（96
年度毒偵字第4292、4353號），於本院準備程序中，被告就被訴
事實為有罪之陳述，經裁定改行簡式審判程序，本院判決如下：
    主  文
甲○○施用第一級毒品，處有期徒刑捌月。又施用第一級毒品，
處有期徒刑捌月，扣案之第一級毒品海洛因壹包（淨重零點零參
公克）沒收銷燬之；注射針筒貳支沒收。又施用第二級毒品，處
有期徒刑陸月。應執行有期徒刑壹年伍月，扣案之第一級毒品海
洛因壹包（淨重零點零參公克）沒收銷燬之；注射針筒貳支沒收
。
    犯罪事實
一、甲○○前於民國91年間，因施用毒品案件，經本院以91年度
    毒聲字第979 號令入勒戒處所觀察勒戒後，認有繼續施用毒
    品之傾向，再經本院裁定令入戒治處所施以強制戒治，嗣因
    成效經評定合格，經本院以92年度毒聲字第18號裁定停止戒
    治，所餘戒治期間付保護管束，於92年1 月23日停止戒治出
    所，嗣於92年6 月6 日停止戒治期滿未經撤銷，視為強制戒
    治執行完畢，並由臺灣彰化地方法院檢查署檢察官以92年度
    戒毒偵字第419 、420 號為不起訴處分確定。詎其仍不知悔
    改，復於強制戒治執行完畢5 年內，基於施用第一級毒品海
    洛因之犯意，分別於96年8 月1 日下午1 時30分許，在其位
    於彰化縣北斗鎮○○路○ 段261 巷52之1 號居所，以將海洛
    因摻入香菸內再點燃吸食之方式，施用第一級毒品海洛因1
    次；及於96年8 月28日下午2 時許，在彰化縣田中鎮全聯社
    之廁所內，以將第一級毒品海洛因粉末置入注射針筒內加水
    後，再以針筒注射手臂血管之方式，施用第一級毒品海洛因
    1 次。另基於施用第二級毒品甲基安非他命之犯意，於96年
    8 月1 日下午1 時30分許，在上開居所處，以將第二級毒品
    甲基安非他命放入玻璃球管內燒烤吸其煙霧之方式，施用第
    二級毒品甲基安非他命1 次。嗣先於96年8 月3 日下午3 時
    30分許，在彰化縣北斗鎮○○里○○路215 號前為警查獲，
    經其同意採驗尿液，結果呈嗎啡及甲基安非他命陽性反應；
    復於96年8 月28日下午4 時40分許，在彰化縣北斗鎮○○里
    ○○路628 號前為警查獲，並扣得第一級毒品海洛因1 包（
    淨重0.03公克），及其所有供施打海洛因用之注射針筒2 支
    ，始查悉上情（業經檢察官當庭更正起訴犯罪事實）。
二、案經彰化縣警察局北斗、田中分局報請臺灣彰化地方法院檢
    察署檢察官偵查起訴審理。
    理  由
一、按除被告所犯為死刑、無期徒刑、最輕本刑為3 年以上有期
    徒刑之罪或高等法院管轄第1 審案件者外，於前條第1 項程
    序進行中，被告先就被訴事實為有罪之陳述時，審判長得告
    知被告簡式審判程序之旨，並聽取當事人、代理人、辯護人
    及輔佐人之意見後，裁定進行簡式審判程序；除簡式審判程
    序及簡易程序案件外，第1 審應行合議審判，刑事訴訟法第
    273 條之1 第1 項、第284 條之1 分別定有明文。本件被告
    甲○○所涉係死刑、無期徒刑、最輕本刑為3 年以上有期徒
    刑之罪或高等法院管轄第1 審案件以外之罪，並於本院行準
    備程序時就被訴事實為有罪之陳述，本院合議庭依前揭規定
    ，經評議結果，裁定改由受命法官獨任行簡式審判程序。
二、上開犯罪事實，業據被告甲○○於本院審理時坦承不諱，又
    被告經警採集其尿液送驗結果，依序呈嗎啡及甲基安非他
    命陽性反應、嗎啡陽性反應，此有彰化縣警察局北斗分局
    、彰化縣警察局（田中所）委託檢驗尿液代號與真實姓名對
    照認證單各1 紙及詮昕科技股份有限公司出具之濫用藥物尿
    液檢驗報告2 紙附卷可稽。又扣案之白色粉末1 包，經鑑驗
    結果，確屬海洛因無訛（淨重0.03公克），亦有法務部調查
    局鑑定書1 紙在卷可參，此外復有該海洛因1 包及注射針筒
    2 支扣案可資佐證。又被告甲○○於96年8 月28日下午4時
    40分許獲案後，其於同日偵查中雖供陳最後1 次施用海洛因
    時間為96年8 月25日晚上8 時許等語，惟查被告於96年8 月
    28日查獲當次驗尿結果，嗎啡濃度高達22838 ng /ml（參卷
    附詮昕科技股份有限公司尿液檢驗報告書1 紙），而毒品於
    尿液中之濃度會隨時間代謝而遞減，其於施用毒品後3 日之
    驗尿結果應不致有如此高濃度之反應，況被告尚因另涉毒品
    案件（即臺灣彰化地方法院檢察署檢察官96年度毒偵字第47
    49號併辦案件），而於96年8 月25日下午5 時許遭警查獲，
    並帶回警局製作筆錄至同日晚上10時許，從而，被告前開所
    述其於96年8 月25日晚上8 時許施用海洛因乙節，並不可採
    ，應以被告於本院審理中所述其係於96年8 月28日下午2 時
    許施用第一級毒品海洛因1 次為可採，併此敘明。綜上所述
    ，足徵被告於本院審理中之自白確與事實相符，堪以採信。
    本件事證明確，被告上開犯行均堪認定，應依法論科。
三、核被告甲○○所為，係犯毒品危害防制條例第10條第1 項、
    第2 項之施用第一級、第二級毒品罪。被告持有第一、二級
    毒品進而施用，其持有第一、二級毒品之低度行為，應各為
    其施用第一、二級毒品之高度行為吸收，不另論罪。被告所
    犯前述2 次施用第一級毒品海洛因及1 次施用第二級毒品甲
    基安非他命之犯行，犯意各別，應予分論併罰。爰審酌被告
    有多次施用毒品之前科，及其施用毒品之動機、目的、方法
    、不知珍惜身體、施用毒品所生危害，暨犯後坦承犯行之態
    度等一切情狀，分別量處如主文所示之刑，並定其應執行刑
    。又扣案之海洛因1 包（淨重0.03公克），係屬第一級毒品
    ，應依毒品危害防制條例第18條第1 項前段規定沒收銷燬之
    ；另扣案之注射針筒2 支，係被告所有並供其施用海洛因之
    用，業據被告供明在卷，爰依刑法第38條第1 項第2 款併予
    宣告沒收。至扣存本案之另支注射針筒（貼有陳憲緯捺印之
    標籤），被告否認為其所有，且查無證據認定係被告所有之
    物，故不併予宣告沒收。
四、至臺灣彰化地方法院檢察署96年度毒偵字第4749號併辦意旨
    以：被告甲○○基於施用第一級毒品海洛因之犯意，於96年
    8 月25日下午4 時30分許，在其位於彰化縣北斗鎮○○路○
    段261 巷52之1 號之居所，施用第一級毒品海洛因1 次，嗣
    於96年8 月25日下午5 時30分許為警查獲，因認被告此部分
    施用第一級毒品海洛因之犯行，與前揭起訴之施用第一級毒
    品罪部分有「接續犯」之包括一罪關係，而移送本院併案審
    理。按刑法第56條修正理由之說明，謂「對繼續犯同一罪名
    之罪者，均適用連續犯之規定論處，不無鼓勵犯罪之嫌，亦
    使國家刑罰權之行使發生不合理之現象。」「基於連續犯原
    為數罪之本質及刑罰公平原則之考量，爰刪除有關連續犯之
    規定」等語，即係將本應各自獨立評價之數罪，回歸本來就
    應賦予複數法律效果之原貌。因此，就刑法修正施行後多次
    施用毒品之犯行，採一罪一罰，始符合立法本旨。刑法修正
    施行後之多次施用犯行，除符合接續犯之要件外，則應一罪
    一罰，再就刑法修正施行後之數罪，與修正前依連續犯規定
    所論之一罪，數罪併罰，合併定其應執行之刑（參照最高法
    院96年8 月21日96年度第9 次刑事庭會議決議意旨），查本
    件被告係分別於96年8 月1 日及同年月28日有施用第一級毒
    品海洛因各1 次，而移送併辦意旨係認被告於96年8 月25日
    有施用第一級毒品海洛因1 次，茲被告上開施用第一級毒品
    之時間與本件之96年8 月1 日及同年月28日施用第一級毒品
    之時間，已有所間隔，並未符接續犯之要件，且依前揭說明
    ，被告多次施用毒品之犯行，應予一罪一罰，本件移送併辦
    意旨認被告於前述時間施用第一級毒品部分，與前揭論罪科
    刑業經起訴之施用第一級毒品犯行間，屬於接續犯，容有誤
    會。又自95年7 月1 日新修正之刑法已將連續犯之裁判上一
    罪規定刪除。是以，移送併辦意旨所述被告施用第一級毒品
    之犯行，自非本案起訴效力所及，本院即無從併予審理，應
    退回檢察官另行依法處理，附此敘明。
據上論斷，應依刑事訴訟法第273 條之1 第1 項、第299 條第1
項前段，毒品危害防制條例第10條第1 項、第2 項、第18條第1
項前段，刑法第11條前段、第38條第1 項第2 款、第51條第5 款
，判決如主文。
本案經檢察官黃淑媛到庭執行職務。
中　　華　　民　　國　　96　　年　　11　　月　　22　　日
                  刑事第一庭          法  官  郭麗萍
以上正本證明與原本無異。
如不服本判決，應於判決送達後10日內，向本院提出上訴書狀，
上訴書狀應「敘述具體上訴理由」，並按他造當事人之人數附繕
本。「切勿逕送上級法院」。
中　　華　　民　　國　　96　　年　　11　　月　　26　　日
                                      書記官  張子涵
附錄本案論罪科刑法條全文：
毒品危害防制條例第10條
施用第一級毒品者，處 6 月以上 5 年以下有期徒刑。
施用第二級毒品者，處 3 年以下有期徒刑。
毒品危害防制條例第18條
查獲之第一、二級毒品及專供製造或施用第一、二級毒品之器具
，不問屬於犯人與否，均沒收銷燬之；查獲之第三、四級毒品及
製造或施用毒品之器具，無正當理由而擅自持有者，均沒入銷燬
之。但合於醫藥、研究或訓練之用者，得不予銷燬。
前項合於醫藥、研究或訓練用毒品或器具之管理辦法，由法務部
會同行政院衛生署定之。
